【裁判字號】    98,訴,769
【裁判日期】    990421
【裁判案由】    偽造文書等
【裁判全文】
臺灣屏東地方法院刑事判決               98年度訴字第769號
公  訴  人  臺灣屏東地方法院檢察署檢察官
被      告  丙○○
選任辯護人  林樹根律師
            邱麗妃律師
被      告  乙○○
選任辯護人  劉家榮律師
上列被告因偽造文書等案件，經檢察官提起公訴（98年度偵字第
1692號），被告於本院準備程序就被訴事實為有罪之陳述，經合
議庭裁定由受命法官獨任進行簡式審判程序，並判決如下：
    主  文
丙○○收受贓物，處有期徒刑貳月，減為有期徒刑壹月，如易科
罰金，以新臺幣壹仟元折算壹日；又犯偽造私文書罪，處有期徒
刑月，減為有期徒刑壹月又拾伍日，如易科罰金，以新臺幣壹
仟元折算壹日。應執行有期徒刑貳月，如易科罰金，以新臺幣壹
仟元折算壹日。緩刑貳年。
乙○○故買贓物，處有期徒刑貳月，減為有期徒刑壹月，如易科
罰金，以新臺幣壹仟元折算壹日。緩刑貳年。
    事  實
一、丙○○在屏東縣東港鎮○○里○○街5 之2 號經營志鴻機車
    行，明知車牌號碼P5M-675 號機車係來路不明之贓物（引擎
    號碼：SA25GP-101151 號，車身號碼：RFBSA25GP6B101061
    號，車主為萬興機車商行，原為甲○○所使用，於民國95年
    7 月19日11時許，在屏東縣內埔鄉龍泉村榮民醫院前失竊）
    ，竟基於收受贓物之犯意，於95年7 月19日11時許至同年年
    底間之不詳時間，在不詳地點，自不詳之人處收受之。嗣乙○○於同年底某時，將其所騎乘而已損壞不堪使用之車牌號
    碼PCZ-178 號機車（引擎號碼：GY6D-129512 號）送至志鴻
    機車行修理，丙○○遂基於偽造文書之犯意，將上開車牌號
    碼P5M-675 號贓車之引擎號碼及車身號碼加以磨除後，擅自
    在該車之引擎上偽刻引擎號碼GY6D-129512 號，復懸掛乙○○原有之PCZ-178 號車牌，足以生損害於甲○○之財產權及
    公路監理機關對車輛牌照管理之正確性。乙○○於其機車送
    修1 週後前往志鴻機車行取車時，明知該車除車牌外，車身
    及引擎均非其原車，竟未詳問來源，而基於故買贓物之犯意
    ，以新臺幣2 萬元向丙○○買受之，供己代步使用。嗣於98
    年1 月8 日19時許，乙○○騎乘上開機車行經屏東縣東港鎮
    ○○路180 之1 號時，為警發現該車外觀與所懸掛之車牌年
    份不符而上前查看，嗣將該車扣案後以電解法還原其引擎及
    車身號碼，循線查悉上情。
二、案經甲○○訴由屏東縣政府警察局東港分局報告臺灣屏東地
    方法院檢察署檢察官偵查起訴。
    理  由
一、按簡式審判程式之證據調查，不受刑事訴訟法第159 條第1
    項所定：「被告以外之人於審判外之言詞或書面陳述，不得
    作為證據。」之限制，此見同法第273 條之2 規定甚明。是
    本判決下列所引用之被告以外之人於審判外所為之陳述，依
    前揭法律規定，均得作為證據，先予敘明。
二、上開犯罪事實，業據被告丙○○、乙○○於本院審理中坦承
    不諱，核與證人即告訴人甲○○於警詢、偵訊時之證述大致
    相符（見警卷第11至13頁、偵卷第25至27頁），就被告丙○○之犯行部分，並經證人即共同被告乙○○於警詢、偵訊時
    證述無訛（見警卷第5 至7 頁、偵卷第6 至8 頁、第25至27
    頁）；此外，尚有扣押筆錄暨扣押物品目錄表各1 份（見警
    卷第14至17頁）、贓物認領保管單1 紙（見警卷第21頁）、
    車籍查詢基本資料2 紙（見警卷第22至23頁）、扣案車輛照
    片12張（見警卷第29至31頁、偵卷第18至21頁）、屏東縣政
    府警察局東港分局偵查佐簡振淯出具之偵查報告1 紙（見本
    院卷第49頁）等在卷可稽，俱徵被告前揭不利於己之自白與
    事實相符，渠等犯行均堪認定，應依法論科。
三、按機車引擎號碼，係機車製造廠商出廠之標誌，乃表示一定
    用意之證明，依刑法第220 條規定，應以私文書論；倘將汽
    車上原有之引擎號碼磨滅，再打造另一號碼，乃具有創設性
    ，應屬偽造非變造（最高法院66年臺上字第1961號判例、90
    年臺上字第3322號判決意旨參照）。核被告丙○○所為，係
    犯刑法第349 條第1 項之收受贓物罪、刑法第210 條、第22
    0 條第1 項之偽造準私文書罪；被告乙○○所為，係犯刑法
    第349 條第2 項之故買贓物罪。被告丙○○所犯上開2 罪，
    犯意各別，行為互殊，應予分論併罰。爰審酌被告丙○○、
    乙○○均無論罪科刑之前科紀錄，有臺灣高等法院被告前案
    紀錄表各1 份附卷可稽，素行堪稱良好，被告丙○○經營機
    車行，熟稔機車結構，有良好之一技之長，卻收受來源不明
    之贓車1 輛並偽造引擎號碼，伺機販賣圖利，被告乙○○則
    因貪圖小利，明知其送修後所取回之機車已與原車迥異且來
    源不明，而仍以低價承買供己代步，渠等所為對於告訴人權
    益、警方追贓之查緝及車籍之管理均構成相當之危害，誠屬
    不該，惟念及被告2 人均已坦認犯行，並與告訴人成立和解
    ，將賠償金額給付完畢，態度尚佳，兼衡渠等各自之生活狀
    況、品行、智識程度等一切情狀，分別量處如主文所示之刑
    ，並均諭知易科罰金之折算標準。又本件犯罪時間均在96年
    4 月24日以前，被告2 人所犯之罪均合於中華民國九十六年
    罪犯減刑條例之規定，爰均依該條例第2 條第1 項第3 款減
    其宣告刑二分之一，併就被告丙○○部分定其應執行刑，並
    就被告2 人均諭知易科罰金之折算標準。再被告2 人均未曾
    因故意犯罪受有期徒刑以上刑之宣告，有前揭臺灣高等法院
    被告前案紀錄表在卷可憑，渠等因一時失慮，致罹刑章，經
    此教訓應知所警惕，而無再犯之虞，本院因認渠等所受宣告
    之刑，以暫不執行為適當，均併予宣告緩刑2 年，以啟自新
    。
據上論斷，應依刑事訴訟法第273 條之1 第1 項、第299 條第1
項前段，刑法第210 條、第220 條第1 項、第349 條第1 項、第
2 項、第41條第1 項前段、第51條第5 款、第74條第1 項第1 款
，刑法施行法第1 條之1 第1 項、第2 項前段，中華民國九十六
年罪犯減刑條例第2 條第1 項第3 款、第7 條、第10條第1 項，
判決如主文。
本案經檢察官潘國威到庭執行職務。
中    華    民    國    99    年    4     月    21    日
                  刑事第三庭  法  官  李珮妤
以上正本證明與原本無異。
如不服本判決應於收受判決後10日內向本院提出上訴書狀，並應
敘述具體理由；其未敘述上訴理由者，應於上訴期間屆滿後20日
內向本院補提理由書（均須按他造當事人之人數附繕本）「切勿
逕送上級法院」。
中    華    民    國    99    年    4     月    21    日
                              書記官  劉淑蓉
附錄本案論罪科刑法條：
中華民國刑法第210條
偽造、變造私文書，足以生損害於公眾或他人者，處5 年以下有
期徒刑。
中華民國刑法第220 條第1 項
在紙上或物品上之文字、符號、圖畫、照像，依習慣或特約，足
以為表示其用意之證明者，關於本章及本章以外各罪，以文書論
。
中華民國刑法第349條第1項、第2項
收受贓物者，處3 年以下有期徒刑、拘役或5 百元以下罰金。
搬運、寄藏、故買贓物或為牙保者，處5 年以下有期徒刑、拘役
或科或併科1 千元以下罰金。

司法院資訊處製作；財團法人民間司法改革基金會備份。
